【裁判字號】    99,訴,1240
【裁判日期】    991027
【裁判案由】    違反槍砲彈藥刀械管制條例
【裁判全文】
臺灣臺南地方法院刑事判決              99年度訴字第1240號
公  訴  人  臺灣臺南地方法院檢察署檢察官
被      告  甲○○
選任辯護人  邱銘律師
上列被告因違反槍砲彈藥刀械管制條例案件，經檢察官提起公訴
（99年度偵字第10857號），本院判決如下：
    主  文
甲○○犯非法持有可發射子彈具殺傷力之槍枝罪，處有期徒刑貳
年，併科罰金新臺幣捌萬元，罰金如易服勞役，以新臺幣壹仟元
折算壹日。緩刑伍年，緩刑期間付保護管束，並應於本判決確定
之日起貳年內，向執行檢察官指定之政府機關、政府機構、行政
法人、社區或其他符合公益目的之機構或團體，提供壹佰貳拾小
時之義務勞務，及依執行檢察官之命令，參加法治教育拾小時。
扣案之改造手槍壹枝（槍枝管制編號：0000000000號
）、子彈貳顆均沒收。
    事  實
一、甲○○知悉具有殺傷力之改造手槍及子彈，係槍砲彈藥刀械
    管制條例第4條第1項第1、2款所列管之槍砲、彈藥，非經中
    央主管機關許可，不得持有。其於民國99年3月中旬某日，在
    臺南縣下營鄉○○○路功德堂左側水溝內，拾獲具有殺傷力
    之仿BERETTA廠92FS型半自動改造手槍1支（含彈匣1個、槍枝
    管制編號0000000000號）、非制式子彈3顆（由金屬彈殼組合
    直徑9.0±0.5mm金屬彈頭而成）等物，知悉上開槍、彈外觀
    結構完整，均有一定之重量，與一般人所習知之真實槍、彈
    相似，應係具有殺傷力之違禁物品，竟基於未經許可持有具
    有殺傷力改造手槍、子彈之犯意而持有之，並置於自己實力
    支配下。嗣警方於99年7月6日凌晨2時11分許，至臺南縣麻
    豆鎮○○路43之19號處理車輛毀損案件，發現甲○○攜帶白
    色乳膠手套且未帶身分證件，行跡可疑，要求甲○○偕同警
    方返回派出所查驗身分時，為警方發覺其所攜帶之黑色側背
    包有疑，經甲○○同意，於上開黑色側背包內，查獲並扣得
    前揭改造手槍1支（含彈匣1個）、子彈3顆等物，始查悉上
    情。
二、案經臺南縣警察局麻豆分局報告臺灣臺南地方法院檢察署檢
    察官偵查起訴。
    理  由
一、訊據被告就持有槍彈之事實於警、偵訊及本院審理時均坦承
    不諱（見警卷第4頁、第5頁，偵卷第9頁、第10頁，本院卷
    第24頁、第30頁反面），並有扣案之改造手槍1支、子彈3
    顆在卷可資佐證。而扣案之改造手槍、子彈，經送請內政部
    警政署刑事警察局以「檢視法」、「性能檢驗法」及「試射
    法」鑑定結果，認為：「一、送鑑手槍一支（槍枝管制編號
    ：0000000000號），認係改造手槍，由仿BERETTA廠92FS 型
    半自動手槍製造之槍枝，車通金屬槍管內阻鐵而成，擊發功
    能正常，可供擊發適用子彈使用，認具殺傷力。二、送鑑子
    彈3顆，認均係非制式子彈，由金屬彈殼組合直徑9.0±0.5m
    m金屬彈頭而成，採樣1顆試射，可擊發，認具殺傷力。」等
    情，有該局99年7月26日刑鑑字第0990092876號鑑定書1份及
    槍、彈照片6張在卷可稽（見偵卷第14頁至第15頁）。上開
    鑑定結果，既係鑑驗機關以其專業知識及精密儀器測試後所
    得之結論，自可憑信。是扣案之改造手槍1支及子彈3顆，確
    係分屬槍砲彈藥刀械管制條例第4條第1款、第2款所稱之槍
    砲、彈藥無訛。綜上，被告之自白核與事實相符，應可採信
    。本案事證明確，被告犯行洵堪認定，應依法論科。
二、核被告所為，係犯槍砲彈藥刀械管制條例第8條第4項之非法
    持有可發射子彈具殺傷力之槍枝罪、第12條第4項非法持有
    子彈罪。被告以一持有行為觸犯前開二罪名，為想像競合犯
    ，應依刑法第55條之規定，從一重之非法持有可發射子彈具
    殺傷力之槍枝罪處斷。被告所犯非法持有可發射子彈具殺傷
    力之槍枝罪，乃法定本刑3年以上10年以下有期徒刑，並應
    併科新臺幣700萬元以下罰金之重罪，然扣案手槍係改造而
    成，相較於制式槍枝而言，其殺傷力顯然較為有限，對於社
    會可能造成之危險性較輕，且其持有期間並未做為不法用途
    ，復無任何前科紀錄，有臺灣高等法院被告前案紀錄表可按
    ，素行良好，犯後並坦承犯行，深表悔意，依其犯罪情節，
    逕處以法定最低刑度有期徒刑3年，猶嫌過重，客觀上不無
    可憫，爰依刑法第59條規定減輕其刑。
三、爰審酌被告無視於政府嚴格管制槍彈之政策，竟無故持有前
    揭改造手槍、子彈，所為對社會治安存有潛在之危險性，對
    他人之生命安全已構成威脅，自應予懲處非難，惟念其犯後
    坦承犯行，態度良好，及未持之犯罪致生實害，其及品行、
    教育程度等一切情狀，量處如主文所示之刑，及併科如主文
    所示之罰金，並就罰金部分諭知易服勞役之折算標準，以資
    懲儆。又被告無何前科素行，業如前述，茲念其好奇，因一
    時失慮而觸法，犯後坦承犯行，已有悔意，經此偵審及科刑
    教訓，應知所警惕，信無再犯之虞，及兼衡其尚在就學，若
    入獄服刑導致學業中斷，對被告而言亦非妥適，被告反社會
    性格尚非強烈，不宜驟然入監而與社會隔絕，是本院認本案
    所宣告之刑以暫不執行為適當，惟為督促被告自此謹慎言行
    ，認應附加一定條件為宜，爰依刑法第74條第1項第1款、第
    2項第5款、第8款及依刑法第93條第1項第2款之規定，併予
    諭知緩刑5年，緩刑期間付保護管束，並應向執行檢察官指
    定之政府機關、政府機構、行政法人、社區或其他符合公益
    目的之機構或團體，提供120小時之義務勞務，並依執行檢
    察官之命令，參加法治教育10小時，以啟自新。
四、扣案之改造手槍1支及子彈2顆，均屬違禁物，應依刑法38條
    第1項第1款規定，宣告沒收。至於鑑定時試射擊發之具殺傷
    力子彈1顆，剩餘之彈殼結構已不完整，均已失其子彈違禁
    物之性質，故不予宣告沒收，附此敘明。
據上論斷，應依刑事訴訟法第299條第1項前段，槍砲彈藥刀械管
制條例第8條第4項、第12條第4項，刑法第11條前段、第55條、
第59條、第42條第3項、第74條第1項第1款、第2項第5款、第8款
、第93條第1項第2款、第38條第1項第1款，判決如主文。
本案經檢察官乙○○到庭執行職務
中    華    民    國    99    年    10    月   27    日
                  刑事第十庭   審判長法  官   張瑛宗
                                     法  官   蘇碧珠
                                     法  官   羅郁棣
以上正本證明與原本無異。
如不服本判決應於收受本判決後10日內向本院提出上訴書狀，並
應敘述具體理由。其未敘述上訴理由者，應於上訴期間屆滿後20
日內向本院補提理由書狀（均須按他造當事人之人數附繕本）「
切勿逕送上級法院」。
                                     書記官   黃玉秀
中    華    民    國    99    年    10    月   27    日
附錄所犯法條：
槍砲彈藥刀械管制條例第8條第4項
未經許可，持有、寄藏或意圖販賣而陳列第 1 項所列槍枝者，
處 3 年以上10 年以下有期徒刑，併科新臺幣 700 萬元以下罰
金。
槍砲彈藥刀械管制條例第12條第4項
未經許可，持有、寄藏或意圖販賣而陳列子彈者，處 5 年以下
有期徒刑，併科新台幣 300 萬元以下罰金。

司法院資訊處製作；財團法人民間司法改革基金會備份。
